臺灣高等法院刑事判決
109年度上訴字第2300號
上  訴  人  
即  被  告  王韓傳



上列上訴人即被告因毒品危害防制條例案件，不服臺灣士林地方
法院109年度審訴字第271號，中華民國109年5月20日第一審判決
（起訴案號：臺灣士林地方檢察署109年度毒偵字第245號），提
起上訴，本院判決如下：
    主  文
上訴駁回。               
    事實及理由
一、經本院審理結果，認第一審以上訴人即被告王韓傳(下稱被
    告)犯毒品危害防制條例第10條第1項之施用第一級毒品罪，
    累犯，判處有期徒刑8月，認事用法及量刑均無不當，應予
    維持，並引用第一審判決書記載之事實、證據及理由（如附
    件）。
二、查：被告為臺北市政府警察局大同分局應受採驗尿液列管人
    口，於民國108年11月8日到該分局採驗尿液，經驗呈嗎啡陽
    性（海洛因之代謝物）反應，被告於警員詢問時否認施用第
    一級毒品(見毒偵卷第8頁)；於檢察官訊問時供稱：報到前
    一天晚上，在三重靠近蘆洲復興路朋友家中喝酒，這些人都
    是監所認識的，我猜我可能喝醉了，對方有請我施用。(問
    ：是否承認涉犯施用第一級毒品？)我願意認罪等語（見毒
    偵卷第43至45頁）；於原審審理中亦供認：我在採尿前一天
    晚上，跟朋友去三重的卡拉ＯＫ唱歌時，有抽到含海洛因的香
    菸，我那時有感覺抽起來茫茫的，我願意承認施用第一級毒
    品等語（見原審卷第50頁），足見被告於偵查及原審審理中
    均自白犯罪，並有台灣尖端先進生技醫藥股份有限公司108
    年11月26日出具之濫用藥物檢驗報告在卷可佐(見毒偵卷第2
    3頁)，是被告任意性自白與事證相符，自得採為被告犯罪之
    證據。而被告於本院審理時，竟稱我若有施用第一級毒品，
    豈會到警局報到採尿乎，又豈不會趁單獨一人時掉換尿液云
    云，是被告於本院審理時前開辯解，顯係卸責之詞，要非可
    採。 
三、被告上訴意旨：依上開辯解之情詞為由，請求從輕量刑，諭
    知得易科罰金之刑云云，惟按量刑輕重，係屬事實審法院得
    依職權自由裁量之事項，苟其量刑已以行為人之責任為基礎
    ，並斟酌刑法第57條各款所列情狀，而未逾越法定刑度或有
    濫用權限情事，即不得任意指為違法（最高法院75年台上字
    第7033號裁判、98年度台上字第5002號判決意旨參照）。查
    被告本件施用第一級毒品罪，為累犯，原判決已依大法官會
    議釋字第775號解釋意旨，斟酌被告本案犯罪情狀，認加重
    其所犯之法定最低度刑，尚不致使被告所受之刑罰，超過其
    應負擔之罪責，而加重其刑。復審酌被告前因施用毒品，經
    強制戒治及法院判處罪刑執行完畢後，仍無法斷絕施用毒品
    惡習，顯見其意志力薄弱，且施用毒品足以導致精神障礙、
    性格異常，甚至造成生命危險，戕害一己之身體健康，併兼
    衡其於犯後坦承犯行，及其相關施用毒品素行等一切情狀，
    量處有期徒刑8月等旨，可知原判決就被告上開之罪量刑時
    ，已就刑法第57條各款事由詳為審酌並敘明理由，既未逾越
    法定刑度，亦無濫用自由裁量之權限，原審就被告所犯上開
    之罪，所量處之刑尚屬適法，無違比例原則，並無顯然失出
    或有失衡平之情，要難指為違法。被告上訴本院既否認其先
    前之自白態度，已如上述，可見被告於本院審理時之犯罪後
    之態度，較之原審坦然認罪，更顯惡劣，而被告竟以上開情
    詞，請求本院從輕量刑云云，至非可取。是被告上訴核無理
    由，應予駁回。
據上論結，應依刑事訴訟法第373條、第368條，判決如主文。
本案經檢察官吳宇青提起公訴，檢察官孫治遠到庭執行職務。
中　　華　　民　　國　　109 　年　　7 　　月　　28　　日
　                刑事第二十一庭審判長法　官　許宗和
  　                                  法　官　黃玉婷
    　                                法　官　黃惠敏
以上正本證明與原本無異。
如不服本判決，應於收受送達後20日內向本院提出上訴書狀，其
未敘述上訴之理由者並得於提起上訴後20日內向本院補提理由書
（均須按他造當事人之人數附繕本）「切勿逕送上級法院」。
                                      書記官　吳錫欽
中　　華　　民　　國　　109 　年　　7 　　月　　30　　日